【裁判字號】    96,財管,55
【裁判日期】    970110
【裁判案由】    指定遺產管理人
【裁判全文】
臺灣彰化地方法院民事裁定  96年度財管字第55號
聲  請  人  彰化縣田尾鄉農會
法定代理人  丙○
第  三  人  乙○○
上列聲請人聲請指定被繼承人甲○○遺產管理人事件，本院裁定
如下：
    主  文
指定乙○○為被繼承人甲○○之遺產管理人。
准對被繼承人甲○○（男、民國三十八年十一月二十日出生，身
分號統一編號：Ｚ000000000號，住彰化縣田尾鄉○○村○○路三
三號，於民國九十四年十月二十八日死亡）之繼承人為承認繼承
之公示催告。
被繼承人甲○○之繼承人，應自前項公示催告最後登載新聞紙之
日起，壹年內承認繼承，上述期限屆滿，無繼承人承認繼承時，
被繼承人甲○○之遺產，於清償債權並交付遺贈物後，如有剩餘
即歸屬國庫。
聲請程序費用新台幣壹仟元由被繼承人甲○○之遺產中負擔。
    理  由
一、按繼承開始時，繼承人有無不明，而無親屬會議或親屬會議
    未於1 個月內選定遺產管理人者，利害關係人得聲請法院選
    任遺產管理人，並由法院依公示催告程序，定6 個月以上之
    期限，公告繼承人，命其於期限內承認繼承，民法第1177條
    、第1178條第1 項、第2 項規定甚明。
二、本件聲請意旨略以：聲請人與債務人甲○○（男、民國38年
    11月20日出生，身分號統一編號：Ｚ000000000號，住彰化縣
    田尾鄉○○村○○路33號）清償債務事件，業經本院以96年
    度執辛字第13284 號強制執行事件受理在案，茲因甲○○於
    94年10月24日死亡，其繼承人均拋棄繼承權，是否仍有應繼
    承之人不明，而其親屬會議並未於1 個月內選定遺產管理人
    ，致聲請人無法續行上開執行程序，爰聲請指定甲○○之配
    偶亦即甲○○積欠聲請人債務之連帶保證人乙○○為被繼承
    人甲○○之遺產管理人等語。
三、查聲請人主張之事實，業據提出本院家事法庭函、戶籍謄本
    為證，並經本院調閱94年度繼字第1157號、1158號拋棄繼承
    卷宗核閱無誤，自堪信為真實，且核與上開法條尚無不合。
    徵之選定遺產管理人，除慮及管理遺產之公平性外，亦需考
    量其適切性，亦即應以對被繼承人之遺產、遺債情形瞭解較
    深者優先選任為宜，本院認為第三人乙○○（女、48年3 月
    11日出生、身分證統一編號：Ｚ000000000號、住彰化縣田尾
    鄉○○村○○路33號）雖已拋棄繼承，然其既為被繼承人甲
    ○○之配偶，且與被繼承人甲○○設籍同處，復係被繼承人
    甲○○債務之連帶保證人，對於被繼承人甲○○生前之財產
    及債權債務關係，應較他人知詳，且年紀又非老邁，應堪勝
    任遺產管理之責，而第三人乙○○經本院合法通知後，復未
    具狀或到庭表示任何意見，因此，本院認為選任第三人乙○
    ○擔任被繼承人甲○○之遺產管理人並無不妥，爰裁定如主
    文第1 項所示，並依法為承認繼承之公示催告。
四、依非訟事件法第157條第1項裁定如主文。
中    華    民    國    97    年    1     月    10    日
                  家事法庭      法  官  游秀雯
以上正本係照原本作成
如對本裁定抗告須於裁定送達後10日內向本院提出抗告狀
中    華    民    國    97    年    1     月    10    日
                                書記官  謝志鑫


司法院資訊處製作；財團法人民間司法改革基金會備份。
